# 长期股权投资因丧失重大影响转换为可供出售金融资产?

提问人：LBYBLB 时间：2014-11-13 09:58:51
陈版: 您好！ 请问在CAS 2(2006)下对原按权益法核算的长期股权投资因丧失重大影响可以转换为可供出售金融资产核算吗？
该规定出自何处呀？ 谢谢！

回答人：chenyiwei
在原先的CAS 2(2006)下，对被投资单位无控制、无共同控制、无重大影响（“三无”）股权投资，如果没有活跃市场，公允价值不能可靠计量的，则作为长期股权投资按成本法核算；如果公允价值能够可靠计量的，则也是作为可供出售金融资产核算。 因此，在修订前的原准则下，丧失重大影响之后是否转为可供出售金融资产，要看是否具有活跃市场和公允价值能否可靠计量。在实务操作指南的那个转换案例中，被投资企业在丧失重大影响时已经上市，所以丧失重大影响后应对剩余股权转为可供出售金融资产核算。但《讲解 2010 》第三章第四节规定的转换方法是按丧失重大影响时剩余股权的账面价值结转为可供出售金融资产，所以与修订后准则的规定是不一致的。CAS 2(2014)的规定能够与金融工具准则规定的“金融资产初始计量按公允价值”和跨越会计处理界线的原则能够更好地衔接。

提问人：LBYBLB 时间：2014-11-13 22:02:51
陈版： 再请教您一个问题：新的合并财务报表准则里面有这样一句话"企业因处置部分股权投资等原因丧失了对 被投资方的控制权的，在编制合并财务报表时，对于剩余股权，应当按照其在丧失控制权日的公允价值进行重新计量。处置股权取得的对价与剩余股权公允价值之和，减去按原持股比例计算应享有原有子公司自购买日或合并日开始持续计算的净资产的份额之间的差额，计入丧失控制权当期的投资收益，同时冲减商誉"。请问这句话中的“同时冲减商誉"该如何理解呢？

回答人：chenyiwei
合并报表层面对于与该被处置子公司相对应的商誉也应当同时转销，纳入处置损益的计算中。

提问人：homeli 时间：2014-11-20 11:13:25
新准则已将第四类投资“对被投资单位不具有控制、共同控制或重大影响，并在活跃市场中没有报价、公允价值不能可靠计量的权益性投资”改按《企业会计准则第 22 号——金融资产的确认和计量》处理，但具体怎么处理没有相应规定，但基本倾向重分类为“可供出售金融资产”，但第四类投资原定义就是“公允价值不能可靠计量”，而可供出售金融资产规定“对于公允价值能够可靠计量的金融资产，企业可以将其直接指定为可供出售金融资产”，因此重分类为可供出售金融资产是否合适？版主

回答人：chenyiwei
是合适的，与管理层的持有意图，以及难以合理确定公允价值的实际情况都是符合的。

提问人：homeli 时间：2014-11-20 18:53:11
这样的话就是从长期股权投资调整到可供出售金融资产，账面价值还是按原账面值，是这样的吗？版主

回答人：chenyiwei
可以这样理解，只是报表项目之间的重分类，对计量金额不影响。

提问人：homeli 时间：2014-11-20 22:02:38
版主我就不明白了解准则为什么要这么处理？能否指导下！

回答人：chenyiwei
因为“三无”投资主要是财务性投资，获取股利和资本增值等财务收益，与重大影响以上的战略性投资存在较大差异。由于投资目的不同，采用金融资产模式处理更为恰当。

提问人：zengfengxia 时间：2015-01-05 17:24:36
丧失对联营企业（上市公司）的重大影响，能否重分类为交易性金融资产？我准则当中只是说要重分类为以公允价值进行初始计量的金融资产，并没有对其具体分类做出解释。 权益法核算的股权投资是不是属于金融资产的一种，从而也受交易性金融资产重分类的限制？

回答人：chenyiwei
我理解是这样，受到交易性金融资产与其他类别之间不得重分类规定的限制。

提问人：哗哗 时间：2015-05-18 11:44:53
学习了，陈版。 谢谢 基于管理层的持有意图("三无”投资主要是财务性投资，获取股利和资本增值等财务收益，而重大影响以上的投资是战略性持有意图）；，所以 2014 年新准则将第四类投资“对被投资单位不具有控制、共同控制或重大影响，并在活跃市场中没有报价、公允价值不能可靠计量的权益性投资”改按《企业会计准则第 22 号——金融资产的确认和计量》处理。 同时，由于较大差异受到交易性金融资产与其他类别之间不得重分类规定的限制，所以是把”三无“长投按成本法转入可供出售金融资产。

回答人：chenyiwei
可以这样理解。

提问人：slamduck111 时间：2015-08-19 10:01:03
陈老师，如果是由于较大差异受到交易性金融资产与其他类别之间不得重分类规定的限制，才把”三无“长投按成本法转入可供出售金融资产，那企业会计准则解释第 3 号关于持有上市公司限售股权的分类方式现在是否还适用实务判断呢？ “企业持有上市公司限售股权（不包括股权分置改革中持有的限售股权），对上市公司不具有控制、共同控制或重大影响的，应当按照《企业会计准则第 22 号——金融工具确认和计量》的规定，将该限售股权划分为可供出售金融资产或以公允价值计量且其变动计入当期损益的金融资产。”
划分为以公允价值计量且其变动计入当期损益的金融资产还存在适用的情形吗？

回答人：chenyiwei
除了投资性主体以外，其他主体将限制性股票投资作为交易性金融资产的情况极少见。当然准则要保证表述的完整性和普遍适用性，要考虑各种可能情况，但实际操作中有些情况极少见。

提问人：我爱新视野 时间：2016-02-04 22:58:22
遇到这样个实务，本公司是施工单位，因外面的人员需要挂靠本公司的资质，所以本公司与其个人合资成立了一个有限公司，双方约定，本公司只负责其相关的质量管理和管理费的收取，其他人员、费用支付均由个人负责。本公司出资的款项也是其个人代为支付。
本公司占70%。由于在工商注册时本公司是股东，所以国资委要求我公司应将其按子公司予以管理，现在本公司按可供出售金融资产挂账是否合适？

回答人：chenyiwei
不恰当。该公司的设立目的就决定了该公司只能以本公司名义承接业务，由此本公司将成为对业主负责的首要义务人，由此该公司以本公司名义承接业务的收入也要纳入本企业的合并报表。

提问人：我爱新视野 时间：2016-02-05 17:40:37
按合作协议来说，本公司对投资公司应是无控制、无共同控制、无重大影响（“三无”）股权投资，但是本公司目确是对业主负责的首要义务人，这我理解也仅是形式上的关系（即法律关系），难道在这个案例里不需要考虑实质大于形式原则吗？对于这样的案例，我们又是如何去理解实质与形式的关系？

回答人：chenyiwei
如果是为了获取资质，则设立子公司的情况较少见，更多可能性是在本公司体内设立挂靠的分公司。对于此类分公司，由于没有实现风险和报酬的完全隔离，无法构成合并报表准则定义的单独主体，因此不能单独考虑其控制权

提问人：我爱新视野 时间：2016-02-06 14:58:11
成立子公司是当地部门的要求，对于这样的子公司我理解作为三无公司处理是否更符合业务实质?

回答人：chenyiwei
如果确实是子公司，资产、负债与母公司之间有完全隔离的，可以认为实质上是三无投资。但需要具体披露作出这种判断的理由，并关注相关的合规性风险及其财务影响是否已在报表中充分体现。

提问人：2009masq 时间：2019-03-15 22:07:36
陈老师，本公司投资一家企业，持股40%，投资成本为 500 万元，损益调整为-300万元，因相关原因，本公司对其不具有重大影响，本年度将长期投资调整到可供出售金融资产科目核算，现在有二个观点： 1 、我的观点把长期投资净额 200 万元直接转到可供出售金融资产 2 、另外一种观点是长期投资 500 万元直接转到可供出售金融资产，损益调整-300万元调整期初未分配利润 陈老师您认为哪种处理方式正确？ 我认为我的处理是正确的，理由如下： 1 、如果是初次执行会计准则，则需要进行追溯调整，但是这个案例明显不是。 2 、 因追加投资原因导致原持有的对联营企业或合营企业的投资转变为对子公司投资的，长期股权投 资账面价值的调整应当按照本章第二节的有关规定处理。除此之外，因减少投资导致长期股权投资的核算由权益法转换为成本法(投资企业对被投资单位不具有共同控制或重大影响，并且在活跃市场中没 有报价，公允价值不能可靠计量的长期股权投资)的,应以转换时长期股权投资的账面价值作为按照成本法核算的基础。 陈老师，不知我的理解是否合理？

回答人：chenyiwei
长期股权投资转金融资产，应按转换日gon公允价值进行结转，不追溯调整前期。转换日公允价值与原长投账面价值之间的差额转入投资收益。原先与该项长投相关的其他综合收益和其他资本公积也转入损益。